# 请教陈版主：专项应付款问题

提问人：lcx2456 时间：2019-01-18 10:50:30
问题 1 ：
若一家公司收到一笔拆迁补偿款 1000 万，设计与租借新的办公楼花费 40万，新建固定资产 100 万元（假设当期折旧 10 万）
借：银行存款 1000
贷：专项应付款 1000
费用性支出：
1.借：专项应付款 40
贷：递延收益 40
借：递延收益 40
贷：营业外收入 40
借：管理费用 40
贷：银行存款 40
或是：
2. 借：专项应付款 40
贷：银行存款 40
以及：第一种处理方式在纳税时管理费用的 40 是否可以抵扣所得税，营业外收入的 40 是否需要交税。第二种处理方式是否需要纳税调整。哪一种做法正确？
资产性支出：
1.借: 固定资产 100
贷：银行存款 100
借：专项应付款 100
贷：资本公积 100
借：管理费用 10 （折旧是否可以税前扣除）
贷：累计折旧 10
或者：
2.借：固定资产 100
贷：银行存款 100
借：专项应付款 100
贷：递延收益 100
借：管理费用 10
贷：累计折旧 10
借：递延收益 10
贷：营业外收入 10
第一种处理，在纳税时管理费用的 10 是否可以抵扣所得税，第二种处理纳税是否需要调整？哪一种做法正确？
剩余的专项应付款：
借：专项应付款 860
贷：资本公积-拨款转入 860 （可否归类为资本公积-资本溢价吗？）
何时将剩余的专项应付款转到资本公积比较合理？
问题 2
拆迁补偿款在现流表上该如何填列？所有者权益变动表上如何体现资本公积的变化？
专项应付款的收到和支出是为经营活动嘛？

回答人：chenyiwei
1 、你的两种方法分别是总额法和净额法，一般建议采用总额法核算，除非企业明确对此类政府补助采用净额法核算。
2 、拆迁补偿款一般是首先用于弥补资产损失的，故一般作为与投资活动有关的现金处理。

提问人：lcx2456 时间：2019-01-19 13:16:59
谢谢陈版主 那我如果 17 年收到这笔拆迁补偿款，并用了一部分在拆迁相关的损失上，将净额放在处置固定资产收回的现金，第二年又花了一部分用于租赁新的办公楼，是也放在处置固定资产收回的现金，以负数体现嘛？

回答人：chenyiwei
此类现金流量应分别反映现金的流入和流出，不应相抵后反映净额。